臺灣臺中地方法院刑事判決　　　　　　 96年度交易字第494號
公　訴　人　臺灣臺中地方法院檢察署檢察官
被　　　告　甲○○
　　　　　　　　　　（現另案羈押於台灣台中看守所）
上列被告因過失傷害案件，經檢察官提起公訴（九十六年度偵字
第一一七０六號），本院判決如下：
    主    文
甲○○因過失傷害人，處有期徒刑肆月，如易科罰金，以新臺幣
壹仟元折算壹日，減為有期徒刑貳月，如易科罰金，以新臺幣壹
仟元折算壹日。
    犯罪事實
一、甲○○自民國（下同）九十五年十一月十九日十八時許起至
    同日二十一時許止，在臺中縣豐原市○○街百分百KTV，飲
    用啤酒六、七瓶後，其血液中所含酒精濃度為一六五點一Ｍ
    Ｇ／ＤＬ（換算吐氣所含酒精成份為每公升零點八三毫克）
    ，超過每公升零點二五毫克之標準值甚多，已達不能安全駕
    駛動力交通工具之程度，竟仍酒醉駕駛車牌號碼H7-7042 號
    自用小客車上路（其涉犯酒醉駕車公共危險部分，業經檢察
    官以九十六年度偵字第七九五九號為緩起訴處分確定）。嗣
    於同日二十一時五十五分許，途經臺中縣豐原市○○○路與
    中陽路口時，本應注意行車速度，依速限標誌之規定，無速
    限標誌者，行車時速不得超過五十公里，且應注意汽車駕駛
    人飲用酒類後其吐氣所含酒精濃度超過每公升○‧二五毫克
    以上，不得駕車，而依當時天候晴，夜間有照明，路面為柏
    油、乾燥、無缺陷及無障礙物，視距良好，又無不能注意之
    情形，詎其能注意，竟疏未注意行車速限，猶酒醉貿然以時
    速六、七十公里速度超速行駛，因而追撞同向前方由戊○○
    所騎乘車牌號碼L5E-028號重型機車，使戊○○人車倒地，
    致戊○○受有後背、頸部及腳部擦撞傷（其涉嫌過失傷害罪
    嫌，業經戊○○於偵查中撤回告訴，另經檢察官以九十六年
    度偵字第一０二三九號為不起訴處分確定）；其後甲○○隨
    即向左閃避，因車速過快，衝入對向車道，其所駕上開自用
    小客車之右前車角及右側車身遂與對向車道由丁○○駕駛並
    搭載丙○○之車牌號碼B7-7927號自用小客車之前車頭發生
    碰撞，致丙○○受有胸部挫傷之傷害。甲○○則於肇事後因
    受傷經救護車送往署立豐原醫院治療時，在未經有偵查權之
    機關或公務員發覺為犯嫌前，向到該醫院處理本件車禍之台
    中縣警察局交通隊警員己○○自首即陳明其為肇事者及肇事
    經過，並願接受裁判；復經該醫院對甲○○抽血檢驗其血液
    中所含酒精濃度為一六五點一ＭＧ／ＤＬ（換算吐氣所含酒
    精成份為每公升零點八三毫克）。
二、案經丙○○訴請臺灣臺中地方法院檢察署檢察官偵查起訴。
    理    由
一、訊據被告甲○○對於前開事實坦承不諱，核與告訴人丙○○
    於本院審理時指訴及證人戊○○、丁○○分別於警詢時證述
    之情節相符，並有道路交通事故現場圖、道路交通事故調查
    報告表（一）、（二）、現場照片三十二張、署立豐原醫院
    檢驗科測定被告血液中所含酒精濃度之檢驗報告及告訴人提
    出署立豐原醫院出具之診斷證明書一紙附卷可憑。按行車速
    度，依速限標誌之規定，無速限標誌者，行車時速不得超過
    五十公里；又汽車駕駛人飲用酒類後其吐氣所含酒精濃度超
    過每公升○‧二五毫克以上，不得駕車，道路交通安全規則
    第九十三條第一項第一款、第一百十四條第二款分別定有明
    文。經查本件被告甲○○於前開時地駕駛上開自用小客車，
    本應注意遵守上開規定，而依當時天候晴，夜間有照明，路
    面為柏油、乾燥、無缺陷及無障礙物，視距良好，有道路交
    通事故調查報告表（一）附卷可考，詎其能注意，竟疏未注
    意行車速限，猶酒醉貿然以時速六、七十公里速度超速行駛
    ，因而肇事，致告訴人受有如事實欄所載傷害，足證被告確
    有過失，且其過失行為與告訴人受傷間具有相當因果關係。
    本件事證明確，被告過失傷害犯行堪以認定。
二、核被告甲○○所為，係犯刑法第二百八十四條第一項前段之
    因過失傷害人罪。被告於肇事後因受傷經救護車送往署立豐
    原醫院治療時，在未經有偵查權之機關或公務員發覺為犯嫌
    前，向到該醫院處理本件車禍之台中縣警察局交通隊警員己○○陳明其為肇事者及肇事經過等情，此經證人己○○於本
    院審理時具結證述屬實，復有證人己○○所填製之台中縣警
    察局豐原分局道路交通事故肇事人自首情形紀錄表一份附卷
    可參，足認被告係自首而接受裁判，依刑法第六十二條前段
    規定減輕其刑。又被告甲○○酒醉駕車，因而致人受傷，依
    法應負過失傷害罪責，依道路交通管理處罰條例第八十六條
    第一項規定應加重其刑，並依規定先加後減。爰審酌被告肇
    事後迄今尚未與告訴人達成和解賠償損害，及其過失程度、
    告訴人受傷程度、犯後坦承犯行，態度良好等一切情狀，量
    處有期徒刑四月，並均諭知易科罰金之折算標準，以示懲儆
    。又被告犯罪時間在九十六年四月二十四日以前，查無中華
    民國九十六年罪犯減刑條例不予減刑之情形，應依同條例第
    二條第一項第三款之規定減其宣告刑二分之一，即減為有期
    徒刑二月，並諭知如易科罰金，以新台幣一千元折算一日。
三、據上論斷，應依刑事訴訟法第二百九十九條第一項前段、道
    路交通管理處罰條例第八十六條第一項、刑法第二百八十四
    條第一項前段、第六十二條前段、第四十一條第一項前段、
    刑法施行法第一條之一，中華民國九十六年罪犯減刑條例第
    二條第一項第三款、第七條、第九條，判決如主文。
本案經檢察官乙○○到庭執行職務。
中　　華　　民　　國　　96　　年　　7 　　月　　31　　日
                  刑事第三庭    法  官  朱光國
上正本證明與原本無異。
如不服本判決，應於送達後十日內向本院提出上訴狀（須附繕本
），上訴於台灣高等法院台中分院。
                                書記官  洪明霞
中　　華　　民　　國　　96　　年　　7 　　月　　31　　日
附錄論罪科刑法條
刑法第二百八十四條第一項：
因過失傷害人者，處六月以下有期徒刑、拘役或五百元以下罰金
。致重傷者，處一年以下有期徒刑、拘役或五百元下罰金。
